# 请教陈老师关于少数股东损益的问题

提问人：ahchuyu123 时间：2013-02-25 17:29:25
例：A公司期初持股B公司70%的股份，B公司注册资本为 1 亿元，期初B公司所有者权益也为 1 亿元，在本年 10 月底的时候对B公司增资入股 8 千万，B的注册资本变为1.8亿元，A的持股比例变为83.33%（1.5亿元/1.8亿元），B公司1-10月净利润为 1000 万，11-12月净利润为 200 万，在编制A公司合并报表时，少数股东损益是否等于=B公司1-10月的净利润 30%+11-12 月的净利润16.67%=300万+33.33万=333.33万，这时期末少数股东权益3333.33万（期初 3000 万+本期333.33万）不等于期末B公司净资产(11,200万）*期末少数股东的持股比例16.67%=1866.67万，出现这种差异的原因是否就为 10 月底A公司增资入股时所获得的B公司权益数大于所入资的金额，在合并报表层面是否需要将此差额确认为归属于母公司的资本公积？在合并所有者权益变动表当中，少数股东权益这一列 怎么反应此部分的减少？

回答人：chenyiwei
按照《企业会计准则解释第 2 号》第二条规定的购买少数股权交易的权益性交易原则处理。购买少数股权的交易日在合并报表层面应调整资本公积的金额＝133.33（同时也是减少少数股东权益的金额），可计算如下： 2012 年 10 月末增资前的少数股权＝11000 30%=3300 ； 2012 年 10 月末增资后的少数股权＝ (11000+8000)16.67 ％＝ 3166.67 ，两者差额为 133.33 。期末少数股权＝19200 16.67%=3200 。从另一方面讲，母公司本次增资 8000 ，但增资后享有净资产份额的增加额＝ 19000 83.33%-11000*70%=8133.33，享有权益份额的增加额比增资额多133.33，这就是少数股东转移给母公司的权益份额。